---
title: "Reporte RMarkdown"
author: "Maria Lucero Garcia Munguia"
date: "29/9/2021"
output: pdf_document
---

```{r setup, include=FALSE}
knitr::opts_chunk$set(echo = TRUE)
```

# Tema

## Subtema

### Tercer nivel del titulo

#### Cuarto nivel del titulo


texto en cursivas *cursivas*


texto en negritas **negritas**


subindice 3~2~ Ejemplo: H~2~O Glucosa C~12~H~12~O~6~


superindice 3^2^


texto tachado ~lucero~


av. Xalapa #23


#tipado matematico

ecuacion en linea $a=b+c$

ecuacion en bloque $$a=b+c$$

insertar hipervinculo [titulo] (direccion web),ejemplo Mi  [github] (https://github.com/LuceGarcia/Ciencia_Datos)



# bloque de comandos
el bloque de comandos se llama **chunk** se inserta presionando el boton con el cuadro verde que contiene la letra **c**, localizada en la esquina superior en esta ventana

ejemplo: voy a llamar una matriz de datos que se llama **iris**, que se encuentra precargada en R. 
```{r}
data(iris)
```

## Exploracion de matrices
```{r}
colnames(iris)
```
##uso del bloque de comandos

mostrar el resultado del código
```{r echo=FALSE}
colnames(iris)
```

mostrar código sin resultado
```{r results=FALSE}
colnames(iris)

```
cargar y abrir paquetes
```{r warning=FALSE, message=FALSE}
library(ggplot2)
```

```

