---
title: "Reporte RMarkdown"
author: "Maria Lucero Garcia Munguia"
date: "29/9/2021"
output: pdf_document
---

```{r setup, include=FALSE}
knitr::opts_chunk$set(echo = TRUE)
```

# Tema

## Subtema

### Tercer nivel del título

#### Cuarto nivel del título


Texto en cursivas *cursivas*


Texto en negritas **negritas**


Subíndice 3~2~ Ejemplo: H~2~O Glucosa C~12~H~12~O~6~


Superindice 3^2^


Texto tachado ~lucero~


Av. Xalapa #23


# Tipado matemático

Ecuación en línea $a=b+c$

Ecuación en bloque $$a=b+c$$

Insertar hipervínculo [título] (dirección web),ejemplo Mi  [github] (https://github.com/LuceGarcia/Ciencia_Datos)



# Bloque de comandos
El bloque de comandos se llama **chunk** se inserta presionando el botón con el cuadro verde que contiene la letra **C**, localizada en la esquina superior en esta ventana.

Ejemplo: voy a llamar una matriz de datos que se llama **iris**, que se encuentra precargada en R. 
```{r}
data(iris)
```

## Exploración de matrices


```{r}
colnames(iris)
```
## Uso del bloque de comandos

Mostrar el resultado del código.
```{r echo=FALSE}
colnames(iris)
```

mostrar código sin resultado.
```{r results=FALSE}
colnames(iris)

```
Cargar y abrir paquetes.
```{r warning=FALSE, message=FALSE}
library(ggplot2)
```

```

